臺灣高雄地方法院刑事判決　　　　　　　94年度訴字第2037號
公　訴　人　臺灣高雄地方法院檢察署
被　　　告　丙○○
選任辯護人　林鴻駿律師
　　　　　　鄭國安律師
上列被告因違反毒品危害防制條例案件，經檢察官提起公訴（94
年度偵字第11807 號），本院判決如下：
   主  文
丙○○連續販賣第二級毒品，處有期徒刑捌年，扣案之第二級毒
品甲基安非他命壹包（驗後毛重參拾玖點肆公克），沒收銷燬之
。販賣毒品所得新臺幣參萬柒仟元，均沒收，如全部或一部不能
沒收時，以其財產抵償之。
    事  實
一、丙○○明知甲基安非他命係毒品危害防制條例所管制之第二
    級毒品，非經許可不得非法販賣，竟基於意圖營利之概括犯
    意，於民國94年5 月16日14時許，由甲○○以0000000000號
    行動電話門號與丙○○所持門號0000000000號之行動電話聯
    繫，約定在高雄縣岡山鎮○○○路152 號「小莉小吃部」見
    面，而於同日15時許，在該小吃部停車場，甲○○支付新臺
    幣（下同）3,000 元之代價予丙○○後，而由丙○○販賣交
    付重量不詳之第二級毒品甲基安非他命（起訴書誤為安非他
    命）1 包予甲○○。甲○○復於同月26日23時19分許，以前
    揭0000000000號行動電話門號撥打丙○○所持0000000000號
    行動電話門號，以暗語「砂石」代表第二級毒品甲基安非他
    命，向丙○○表示欲購買第二級毒品甲基安非他命，丙○○
    則承上述概括犯意，於同月27日16時10分許，在高雄縣彌陀
    鄉○○○路60號「南寮漁會」停車場與甲○○會面，並以34
    ,000 元 代價，販賣交付第二級毒品甲基安非他命1 包（驗
    後毛重39.4公克）予甲○○。嗣於94年5 月27日17時許，在
    高雄市○○區○○路「德民黃昏市場」之某巷子內，為警查
    獲甲○○，並在甲○○所有而停放於該址之牌照號碼6709-J
    C 號自用小客車內，扣得前開丙○○販賣予甲○○之第二級
    毒品甲基安非他命1 包（驗後毛重39.4公克），始循線於同
    日21時20分許，在高雄縣彌陀鄉南寮村彌陀區漁會前停車場
    ，逮捕丙○○，並扣得其持有使用之ANYCALL 廠牌手機1 支
    （含門號：0000000000號之SIM 卡1 張）。
二、案經臺南市警察局第一分局報告臺灣高雄地方法院檢察署檢
    察官偵查起訴。
    理  由
壹、程序方面：
  (一)按被告以外之人於審判外之陳述，雖不符前4 條（指刑事訴
    訟法第159 條之1 至第159 條之4）之 規定，而經當事人於
    審判程序同意作為證據，法院審酌該言詞陳述或書面陳述作
    成時之情況，認為適當者，亦得為證據；當事人、代理人或
    辯護人於法院調查證據時，知有第159 條第1 項不得為證據
    之情形，而未於言詞辯論終結前聲明異議者，視為有前項之
    同意，刑事訴訟法第159 條之5 定有明文。本案被告丙○○
    及其辯護人對於證人甲○○於警詢中所為之陳述，於本院準
    備程序表示不爭執證據能力（見本院卷第32頁），且於言詞
    辯論終結前，均未聲明異議，依法自應視為被告同意證人甲
    ○○於警詢中所為之陳述，得作為證據，本院審酌證人甲○
    ○於警詢中所為陳述作成時之狀況，認為適當，依刑事訴訟
    法第159 條之5 第1 項之規定，為傳聞法則之例外，應有證
    據能力。
  (二)又被告之辯護人鄭國安律師於本案94年9 月5 日言詞辯論終
    結後，始於同月8 日具狀表示：證人甲○○係在其為警查獲
    之7 小時後，始製作警詢筆錄，與警方辦案方式之模式相異
    甚鉅，此間警方究有否與證人甲○○串證故陷被告入罪，即
    非無疑，故證人甲○○之警詢筆錄具有嚴重瑕疵，而無證據
    能力等語，因被告之辯護人就證人甲○○於警詢中所為陳述
    之證據能力，係於本案言詞辯論終結後，始行提出爭執之主
    張，本院原即無從審酌該部分之主張。況且，警方早在94年
    4 月25日即對被告施以通訊監察，鎖定被告可能涉犯毒品危
    害防制條例案件，而於同年5 月27日始先後在高雄市○○區
    ○○路「德民黃昏市場」旁巷子內及高雄縣彌陀鄉南寮村彌
    陀社區漁會前停車場，分別查獲證人甲○○及被告後，再帶
    回警局製作筆錄，是證人甲○○製作警詢筆錄距離其為警查
    獲之時間，固長達7 小時，然與被告製作警詢筆錄距離其為
    警查獲之時間，亦達5 小時相較，並無任何特殊或不尋常之
    處，是辯護人僅憑其主觀臆測，推論警方恐與證人甲○○誣
    陷被告，即屬無據。
  (三)又被告以外之人於偵查中向檢察官所為陳述，除顯有不可信
    之情況者外，得為證據，刑事訴訟法第159 條之1 第2 項定
    有明文。偵查中對被告以外之人（包括證人、鑑定人、告訴
    人、被害人及共同被告等）所為之偵查筆錄，或被告以外之
    人向檢察官所提之書面陳述，性質上均屬傳聞證據。惟現階
    段刑事訴訟法規定檢察官代表國家偵查犯罪、實施公訴，依
    法其有訊問被告、證人及鑑定人之權，證人、鑑定人且須具
    結，而實務運作時，檢察官偵查中向被告以外之人所取得之
    陳述，原則上均能遵守法律規定，不致違法取供，其可信度
    極高，職是，被告以外之人前於偵查中已具結而為證述，除
    反對該項供述得具有證據能力之一方，已釋明「顯有不可信
    之情況」之理由外，不宜以該證人未能於審判中接受他造之
    反對詰問為由，即遽指該證人於偵查中之陳述不具證據能力
    。被告及其辯護人對於證人甲○○於偵查中所為之陳述，未
    曾主張或釋明證人甲○○於偵查中所為之陳述有何顯不可信
    之情況，依上說明，證人甲○○於偵查中之證言自具有證據
    能力。
貳、實體方面：
一、訊據被告固不否認明知甲基安非他命係毒品危害防制條例所
    管制之第二級毒品，非經許可不得非法販賣，且曾持門號00
    00000000號行動電話與證人甲○○所持門號0000000000號行
    動電話聯繫，並在高雄縣岡山鎮○○○路152 號「小莉小吃
    部」見過證人甲○○，惟矢口否認有被訴販賣第二級毒品甲
    基安非他命之犯行，辯稱：伊從未曾販賣第二級毒品甲基安
    非他命予證人甲○○，因證人甲○○與伊有金錢往來之糾紛
    ，而涉犯毒品危害防制條例者，若供出上手，依法可獲得減
    刑，是證人甲○○指證被告販賣第二級毒品甲基安非他命，
    自難採信。又證人甲○○為警查獲時所採之尿液，經送驗未
    呈毒品陽性反應，顯見被告並非單純施用毒品之人，而販賣
    毒品者，通常會隨身攜帶毒品及夾鏈袋、磅秤等販賣毒品之
    工具，惟被告為警查獲時，並未查獲任何毒品或販賣毒品之
    工具，且被告長期受監聽，若被告確有從事販賣毒品之行為
    ，自監聽譯文即應得知被告販賣毒品之時間、地點及金額，
    然本案卻無法從監聽譯文中，獲悉被告販賣毒品之時間、地
    點及金額，至於監聽譯文中之「砂石」，係因被告從事砂石
    生意工作而提及，尚難認係第二級毒品甲基安非他命云云（
    見本院卷第31頁、第146 至147 頁）。
二、經查：
  (一)被告先後於94年5 月16日15時及同月27日4 時10分許，分別
    在高雄縣岡山鎮○○○路152 號「小莉小吃部」及高雄縣彌
    陀鄉○○○路60號「南寮漁會」停車場，各以3,000 元及34
    ,000 元 之價格，先後將重量不詳之第二級毒品甲基安非他
    命1 包及驗後毛重39.4公克之甲基安非他命1 包，販賣交付
    予證人甲○○之事實，業據證人甲○○迭於警詢、偵查及本
    院審理中證稱：「（問：妳如何向丙○○購買二級毒品安非
    他命？共購買幾次？分別於何時？在何地如何交易？數量為
    何？）答：我都是以我的行動電話0000000000打給丙○○的
    行動電話0000000000和他聯絡購買毒品。我共向他購買2 次
    。第1 次在94年5 月16日15時許，在高雄縣岡山鎮○○○路
    152 號『小莉小吃部』和他見面，然後丙○○和我一同到我
    停放在小吃部停車場的自小客車內交易毒品，購買安非他命
    1 小包，重量我不知道，價錢為新臺幣3 千元。第二次即是
    這次。」、「我在94年5 月27日16時10分左右，在高雄縣彌
    陀鄉○巷○路60號『南寮漁會』大門口的停車場向丙○○以
    新臺幣3 萬4 千元購得1 兩的二級毒品安非他命（經警方秤
    得毛重係39.4公克）。」、「（問：被告有無做違法的事？
    ）答：不知道。但是我知道他有辦法拿到安非他命，所以曾
    經請他幫我拿過2 次，1 次是在5 月16日，他拿給我1 小包
    安非他命，我給他3 千元，另1 次是在5 月28日，我用3 萬
    4 千元買了39.4公克的安非他命，後來就被警察查獲」、「
    （問：電話中如何講要買安非他命？）答：買糖果或是買砂
    石」、「（問：有無在94年5 月16日下午3 時許，在高雄縣
    岡山鎮○○○路『小莉小吃部』以新臺幣3 千元的代價向丙
    ○○購買1 包甲基安非他命？）答：有，但確切日期不記得
    」、「（問：94年5 月27日下午15時左右，妳在高雄市○○
    區○○路德民黃昏市場旁巷子遭警查獲時，警察在妳車上所
    查扣的39.4公克的甲基安非他命是何人的？）答：是我的」
    、「（問：為何有這包甲基安非他命？）答：我當天去丙○
    ○那裡拿的」、「（問：第2 次妳遭查扣到的甲基安非他命
    ，妳說是向丙○○拿的，是何意思？）答：我託他幫我買的
    」、「（問：第2 次妳託丙○○幫妳買的甲基安非他命，丙
    ○○跟妳拿了多少錢？）答：我拿給他3 萬多元」、「（問
    ：妳曾於94年5 月26日晚上11時19分23秒打電話給丙○○，
    妳問丙○○之前那砂石還有嗎？妳與丙○○在電話當中所談
    的砂石是指什麼？）答：安非他命」等語明確（見警卷第6
    至7 頁、94年度偵字第11807 號偵查卷第25頁、見本院卷第
    128 頁、第130 至131 頁、第133 頁、第14頁）。
  (二)而觀諸卷附通訊監察譯文記載之內容：(1)證人甲○○曾於94
    年5 月16日14時17分57秒許及同日15時5 分8 秒許，持門號
    0000000000號行動電話與被告所持門號0000000000號行動電
    話通聯，約定至被告店裡會面（見警卷第27頁），核與證人
    甲○○前揭證稱：於94年5 月16日15時許，在「小莉小吃部
    」與被告見面，購買第二級毒品甲基安非他命等語相符。(2)
    證人甲○○另曾於94年5 月26日23時19分33秒許，持前揭00
    00000000號行動電話門號向被告表示：「之前那砂石還有嗎
    」、「你可以幫我問一下嗎」「如果有聯絡上，就馬上處理
    」等語（見警卷第34頁），而欲向被告購買第二級毒品甲基
    安非他命，並於同月27日15時59分58秒，證人甲○○再以行
    動電話與被告通話，被告詢問：「妳下來了嗎？」，證人甲
    ○○回稱：「我下來了」，被告問：「我怎麼沒看到」，證
    人甲○○表示：「我馬上到，我在上保這邊了。哇，我開錯
    了，開到海邊這裡」、「我開到港口了，要在檳榔攤嗎？」
    ，被告回稱「對啊。」證人甲○○遂表示：「我5 至6 分鐘
    就到了」等語（見警卷第35頁），依該通話內容，堪認證人
    甲○○當日確曾駕駛車輛前往特定地點與被告會面，而與證
    人甲○○前述證稱：在電話中以砂石之暗語代表甲基安非他
    命，且於94年5 月27日與被告會面購買第二級毒品甲基安非
    他命等語，相互一致。參照被告供稱：確曾在「小莉小吃部
    」見過證人甲○○，並曾在94年5 月27日下午在高雄縣彌陀
    鄉漁會前面檳榔攤與人聊天等語（見本院卷第31頁、同上偵
    查卷第9 頁），則亦與前揭通訊監察譯文顯示被告曾先後於
    94年5 月16日及同月27日，與證人甲○○約定在「小莉小吃
    部」見面，以及在高雄縣彌陀鄉漁會前檳榔攤會面等情，若
    合符節，堪認證人甲○○前述證述，確屬非虛。
  (三)另警方係於94年5 月27日17時許，在高雄市○○區○○路「
    德民黃昏市場」之某巷子內，查獲證人甲○○等情，除經證
    人甲○○證陳屬實外，並有記載執行搜索時間為94年5 月27
    日17時0 分許至同日17時10分止之臺南市警察局第一分局搜
    索扣押筆錄1 份附卷可稽。而當日在證人甲○○所有牌照號
    碼6709-JC 號自用小客車內，扣得之晶體1 包，經送高雄醫
    學大學附設中和紀念醫院以薄層色層分析法（TLC）及 氣體
    色層質譜分析法（GC-MS）鑑 驗結果，確係第二級毒品甲基
    安非他命無訛（驗後毛重39.4公克），有該醫院94年7 月19
    日（報告編號：0000-000號）檢驗報告1 紙在卷可佐（見本
    院卷第85頁）。對照證人甲○○證稱：於94年5 月26日23時
    許，曾以行動電話向被告表示欲購買「砂石」即第二級毒品
    甲基安非他命後，於翌日14時許，在高雄縣彌陀鄉○○○路
    60號「南寮漁會」停車場會面，以3 萬4 千元之價格，向被
    告購得第二級毒品甲基安非他命1 包等語，以及證人甲○○
    於94年5 月27日16時10分許與被告會面購買毒品後，隨即於
    同日17時即為警查獲，因證人甲○○駕駛車輛自高雄縣彌陀
    鄉返回高雄市楠梓區亦需相當之時間，堪認證人甲○○應係
    在高雄縣彌陀鄉與被告會面後，立即駕車返回高雄市楠梓區
    ，是扣案之第二級毒品甲基安非他命1 包，確係被告販賣交
    付予證人甲○○，要屬無疑。
  (四)證人甲○○就何時向被告購買第二級毒品甲基安非他命，以
    及係持何行動電話門號與被告聯絡等事項，於本院審判期日
    證稱：不復記憶等語（見本院卷第128 至129 頁），而於94
    年6 月7 日偵訊時，就其第2 次向被告購買第二級毒品甲基
    安非他命之日期，證稱：「另一次是在5 月28日」等語（見
    同上偵查卷第25頁），雖均與警詢之證述內容，有所不符，
    惟因人之記憶，常隨時間之經過而日趨模糊，毋寧是正常之
    現象，而證人甲○○就向何人購買第二級毒品、購買幾次、
    購買之金額、地點、以及以暗語「砂石」稱呼第二級毒品甲
    基安非他命等事項，則自警詢時起至本院審理中之證述，均
    大致一致，自堪採信其關於向被告連續2 次購買第二級毒品
    甲基安非他命部分之證述為真。本院審酌被告於警詢之證述
    ，係距離案發時間最近，記憶最為深刻，是關於證人甲○○
    向被告購買第二級毒品甲基安非他命之時間、地點及金額，
    自應以證人甲○○於警詢之陳述為準。另證人甲○○就其施
    用第二級毒品甲基安非他命乙節，除就其何時施用乙點，於
    本院證稱：伊第1 次購買後隔幾小時即行施用等語（見本院
    卷第133 頁），與其於警詢及偵查中證稱：伊係於94年5 月
    25日16時許，施用第二級毒品甲基安非他命等語（見警卷第
    8 頁、同上偵查卷第11頁)， 有所齟齬外，其餘就其如何施
    用第二級毒品甲基安非他命、施用地點及施用次數等情節，
    自警詢、偵查至本院審理中，均一致證稱：伊係以火燒烤鋁
    箔紙，吸食因此產生之煙霧方式，在其住處樓下停車場之車
    內，施用第二級毒品甲基安非他命，而伊僅施用1 次等語綦
    詳（見警卷第8 頁、見同上偵查卷第11頁、本院卷第126 頁
    、第128 頁、第133 頁），而人體服用甲基安非他命後，尿
    液可檢出甲基安非他命之時間，與服用劑量、服用頻率、服
    用方式、飲用水量之多寡、個人體質及其代謝情況等因素有
    關，依個案而異，則證人甲○○不論係如其於本院審理時所
    言，於94年5 月16日後幾小時內施用第二級毒品甲基安非他
    命，或係如其於警詢及偵查中所言，於同月25日16時許施用
    第二級毒品甲基安非他命，因距離其於同月27日22時30分許
    採集尿液之時點，均已逾2 日之久，斟酌證人甲○○係第一
    次施用第二級毒品甲基安非他命，是其證稱：當日施用之甲
    基安非他命數量甚微等語，應屬實情，則證人甲○○因施用
    第二級毒品甲基安非他命之數量甚少，且非直接注射入身體
    施用，距離其採尿之時已逾2 日，是其尿液檢體雖經長榮大
    學檢驗呈現甲基安非他命陰性反應，此有長榮大學94年6 月
    16 日 暨臺南市警察局第一分局偵辦涉嫌毒品危害防制條例
    案送驗尿液及年籍對照表各1 紙附卷為證（見本院卷第38至
    39頁），亦不足以否定證人甲○○曾施用第二級毒品甲基安
    非他命之事實，是被告以證人甲○○之尿液送驗未呈甲基安
    非他命陽性反應為由，認證人甲○○關於購買第二級毒品甲
    基安非他命係供已施用之證述，並非真實，尚屬無據。況且
    ，證人甲○○購買之第二級毒品甲基安非他命之原因，縱非
    供一己施用，而係欲轉賣他人、轉讓他人或與他人共同施用
    ，亦與證人甲○○指證被告是否販賣第二級毒品甲基安非他
    命之真實性，並無必然之關係，是被告以證人甲○○未曾施
    用第二級毒品甲基安非他命，進而質疑證人甲○○指證向被
    告購買第二級毒品甲基安非他命之真實性，容有未合。
  (五)被告為警查獲後，警員詢問其所使用之行動電話門號時，被
    告先是辯稱：伊除使用0000000000號行動電話門號外，並無
    使用其他行動電話門號云云（見警卷第2 頁），嗣經警提示
    自被告身上扣得之ANYCALL 廠牌手機及行動電話門號000000
    0000號之SIM 卡時，始再辯稱：該0000000000號行動電話門
    號及ANYCALL 廠牌手機，係綽號「阿國」之男子於94 年5月
    26日16時，在小莉小吃部交予伊使用，但伊從未曾由該手機
    接獲證人甲○○以0000000000號行動電話門號撥打之電話等
    語（見警卷第3 頁），警員遂操作該扣得ANYCALL 廠牌手機
    之來電顯示功能，並提示該手機曾於94年5 月27日14時16分
    及同日15時59分接獲0000000000行動電話門號電話，用以質
    問被告，被告竟又辯稱：伊確曾接獲該2 通電話，但不清楚
    係何人撥打等語。惟觀諸94年5 月27日15時59分58秒之通訊
    監察譯文內容（見警卷第34頁），係關於證人甲○○前往約
    定地點之途中，以行動電話與被告溝通詢問會面地點之對話
    ，若被告不清楚係證人甲○○撥打之電話，又如何與證人甲
    ○○進行溝通與對話？再被告早在94年4 月25日起，即已開
    始使用扣案之0000000000號行動電話門號，且曾於同年5 月
    16日，以該行動電話門號與證人甲○○進行通聯，約定至小
    莉小吃部會面，有前揭通訊監察譯文1 份附卷可憑，而被告
    於本院準備程序亦自承稱：證人甲○○曾於94年4 月15日撥
    打電話該0000000000號行動電話門號，向伊借錢等語（見本
    院卷第31頁），是被告辯稱：扣案之0000000000號行動電話
    門號，係綽號「阿國」之男子於94年5 月26日1 交付予伊使
    用云云，即與事實不符。審酌被告供稱使用之0000000000號
    行動電話門號，與扣案之0000000000號行動電話門號，分屬
    不同之行動電話門號，而被告使用該扣案之0000000000號行
    動電話門號，時間長達1 月，縱然被告因未特別記憶扣案之
    行動電話門號，而不清楚該門號為0000000000號，但絕無可
    能不知該0000000000號行動電話門號之存在，是被告於警詢
    之初，特意隱瞞曾使用扣案之0000000000號行動電話門號之
    事實，已然啟人疑竇。
  (六)又被告確曾見過證人甲○○，此據被告及證人甲○○陳述甚
    詳（見本院卷第31頁、第128 頁、第130 頁）。而被告於警
    詢時，即經警員詳細告知證人甲○○指證以0000000000號行
    動電話與被告所持0000000000號行動電話聯繫後，於94 年5
    月27日16時10分許，在高雄縣彌陀鄉南寮村彌陀社區漁會前
    停車場從事毒品交易，此有被告於94年5 月28日警詢筆錄1
    份在卷足佐，而被告及證人甲○○並經警於同月28日，一同
    移送臺灣高雄地方法院檢察署進行偵訊，此亦有被告及證人
    甲○○於同日偵訊筆錄各1 份附卷可憑，是被告自為警查獲
    之初，即已知悉係證人甲○○指證其販賣第二級毒品甲基安
    非他命之事。則被告果真與證人甲○○僅有數面之緣，甚或
    如被告於本院所稱與證人甲○○之間，存有金錢往來之糾紛
    ，何不於警詢及偵查之初，即據實以告，卻一再否認與證人
    甲○○相識之事實，辯稱：未曾接獲證人甲○○之來電，不
    認識證人甲○○，亦與證人甲○○素無怨隙，不清楚證人甲
    ○○為何指證其販賣第二級毒品甲基安非他命云云（見警卷
    第3 至4 頁、同上偵查卷第9 頁），顯見被告畏罪心虛，而
    刻意隱匿其認識證人甲○○之事實。至於被告於本院審理中
    辯稱：伊於警詢及偵訊時表示不認識證人甲○○，意思是指
    不知證人甲○○之真實姓名云云（見本院卷第14頁、第142
    頁），因被告於94年5 月28日偵訊時，檢察官係訊問：「為
    何甲○○說你賣毒品給她？」，而被告則辯稱：「我不認識
    她，為何她這樣說，我不知道」等語（見同上偵查卷第9 頁
    ），依當日訊問及回答之內容，係針對證人甲○○指證被告
    販賣毒品之動機所為，而與證人甲○○之真實姓名，毫不相
    干，是被告前揭所辯：伊於警詢及偵查之初，之所以供稱不
    認識證人甲○○，係指伊不知證人甲○○之真實姓名云云，
    即無足採。
  (七)被告於本院審理辯稱：因伊與證人甲○○有金錢往來之關係
    ，證人甲○○可能因而誣陷伊販賣第二級毒品甲基安非他命
    云云，不僅與其於警詢及偵查之初供稱：不認識證人甲○○
    等語不符（見警卷第3 至4 頁、同上偵查卷第9 頁），亦與
    被告於94年6 月7 日偵訊及本院94年6 月16日移審訊問時供
    稱：伊與證人甲○○之前夫有金錢糾紛，證人甲○○之前夫
    尚積欠伊16萬元等語（見同上偵查卷第26頁、本院卷第12至
    13頁），全然未曾提及證人甲○○亦積欠其款項乙節不符，
    而證人甲○○雖曾於94年5 月13日21時40分，撥打電話向被
    告借款，但事後被告並未借貸任何款項予證人甲○○，除經
    被告自承在卷外（見本院卷第134 頁），核與證人甲○○證
    述情節相符（見本院卷第125 頁），因證人甲○○實際上並
    未自被告處借得任何款項，則證人甲○○證稱：伊與被告並
    無金錢往來等語（見本院卷第125 頁），尚難認有何不實之
    處，是被告及其辯護人以證人甲○○與被告之間，存有金錢
    往來之關係為由，認證人甲○○可能虛構被告販賣第二級毒
    品甲基安非他命之事實，誣陷被告，顯屬誤會。況且，果如
    被告所言，伊確曾多次借款予證人甲○○及其前夫，則被告
    對於證人甲○○及其前夫，顯有恩惠，證人甲○○若欲誣陷
    ，豈有不誣陷與其有仇怨之他人，反而誣陷對其有恩之被告
    之理！由此足見，被告辯稱：證人甲○○與被告因有金錢往
    來關係，證述難免偏頗云云，無非係臨訟卸責之詞，不足採
    信。至於證人甲○○對於被告之辯護人詰問，是否於94年5
    月13日21時40分許，撥打電話向被告借款時，固然曾一度拒
    絕回答，但因證人對特定問題拒絕回答之原因眾多不一，尚
    無法據此推論證人甲○○之證述，即有不實。
  (八)被告於本院審理中供稱：因伊從事砂石仲介業務，而94年5
    月26日證人甲○○撥打電話予伊，係為向伊購買填路之級配
    砂石等語（見本院卷第143 頁、提貨單5 本第14頁），並提
    出提貨單99張（93年4 月16日共5 張、同月20日共11張、同
    月21日共5 張、同月22日共29張、同月23日49張）為證。然
    觀諸被告提出之提貨單99張上之字跡，均係以藍色原子筆書
    寫，不僅字體均工整一致，且提貨單上之文字，書寫之位置
    及力道亦幾乎一致，顯係同一人在同一時間所書寫，其真實
    性如何，即堪質疑。再依被告所言，其係以仲介砂石為業務
    ，賺取佣金，則被告果真與仲介之客戶間有任何之書面協定
    ，應當記載約定仲介之砂石等級、砂石數量及金額，反觀上
    開提貨單，除品名一律記載「仁」字外，僅記日期及車輛之
    牌照號碼，是該提貨單上在客觀上難認與砂石仲介業務，具
    有任何之關連性，自不足為被告從事砂石仲介業務之認定依
    據。且被告提出之99張提貨單，有多所重複之處，諸如93年
    4 月16日、同月20日、同月21日及同月22日均有記載「車號
    ：7R-599」之提貨單，而93年4 月16日之提貨單中，記載「
    車號：6K-505」者即多達3 張，同月20日之提貨單中，記載
    「車號：QU-602」、「車號7R-599」、「車號：033-GV」者
    ，亦均有2 張以上，若該提貨單確係被告從事砂石仲介業務
    所用，則對於同一客戶之仲介，自無開立多張同樣內容之書
    面之必要，由此益證該提貨單確與砂石仲介毫無關連，不足
    為被告有利之認定依據。又證人甲○○並未從事任何與砂石
    有關之工作，此經證人甲○○證稱：伊係從事健康食品直銷
    業務等語明確（見本院卷第133 頁），故證人甲○○自無向
    被告談論砂石買賣之可能，而被告於偵查中亦供稱：伊未曾
    販賣砂石予證人甲○○，至於為何在電話中如此說，伊亦不
    瞭解等語（見同上偵查卷第10頁），是被告事後翻異前詞，
    辯稱：證人甲○○在電話中所稱之砂石，係向伊購買砂石云
    云，自難採信。何況，被告於94年6 月16日移審訊問時，就
    其如何從事砂石生意乙節，先是供稱：「我是受僱於公司，
    但我不知道該公司的名稱」等語，後又辯稱：「（問：老闆
    是誰？）答：進昇工程股份有限公司，老闆叫吳進財」、「
    （問：公司有幾人？）答：1 、200 個人」、「（問：怎麼
    會有那麼多人？）答：挖電力公司的管路，都是工人」等語
    ，嗣再改稱：「（問：你負責什麼業務？）答：以前我在老
    闆的塑膠工廠彎管工廠工作，工作6 、7 年，後來沒做，我
    就自己出來做砂石買賣」等語，不僅就其是否受僱他人從事
    砂石生意、僱用人為何人等事項，在同一日之訊問過程，供
    詞即多次反覆，而扞格不入，並就公司為何會有百名員工，
    又答非所問表示：係挖電力管路之工人云云，是被告就其自
    身實際從事之砂石相關細節，既然無法清楚說明，其辯稱從
    事砂石業務，無非係為粉飾電話中所謂之砂石係第二級毒品
    甲基安非他命之暗語乙事，由此益徵，證人甲○○迭於偵查
    中及本院審理時，一再證稱表示：砂石即係指第二級毒品甲
    基安非他命等語，確係事實。
  (九)甲基安非他命係毒品危害防制條例所管制之第二級毒品，業
    經政府嚴禁流通，並強力查緝，一般毒品交易，風險甚高，
    稍一失慎將面臨法律之嚴厲制裁，故毒品交易者，莫不以極
    端隱密之方式進行，以減少遭查獲之風險，而檢警機關經常
    利用監聽方式進行蒐證，則經報章媒體多次披露，從事毒品
    交易之人，對此不可能不知，因而毒品交易者，為防範電話
    遭檢警機關監聽，均使用暗語進行溝通，並避免在電話中交
    談關於毒品交易之相關細節，故檢警機關對可能涉犯毒品危
    害防制條例者，長期實以通訊監察，若能因此獲得毒品交易
    之蛛絲馬跡，以進行相關之查訪及蒐證，即屬難能可貴，不
    可能期待經由電話監聽而得知毒品交易之時間、地點及金額
    ，是被告之辯護人以被告長期受監聽為由，認被告果真販賣
    第二級毒品甲基安非他命，自可從監聽過程中得知被告販賣
    第二級毒品甲基安非他命之時間、地點及金額，顯係出自對
    偵查實務之片面誤解，而為之不當推斷。再販賣毒品者，一
    旦為警查獲，即面臨遭判重刑之風險，若非必要，衡情自不
    可能隨身攜帶毒品或毒品販賣之相關工具，徒增遭檢警機關
    緝獲之風險，是被告之辯護人認販賣毒品者，通常會隨身攜
    帶毒品及夾鏈袋、磅秤等販賣毒品之工具，顯與一般經驗法
    則相悖，則其根據該不當基礎，進而推論被告為警查獲時，
    並未查獲任何毒品或販賣毒品之工具，足見被告並未販賣第
    二級毒品甲基安非他命，自無可採。
  (十)毒品危害防制條例第17條固然規定：「犯第4 條第1 項至第
    4 項、第5 條第1 項至第4 項前段、第6 條第1 項至第4 項
    、第7 條第1 項至第4 項、第8 條第1 項至第4 項、第10條
    或第11條第1 項、第2 項之罪，供出毒品來源，因而破獲者
    ，得減輕其刑。」依證人甲○○於94年5 月28日警詢筆錄之
    記載，警員就扣案之第二級毒品甲基安非他命之來源，詢問
    證人甲○○時，並未特別告知證人甲○○若供出毒品來源，
    得依毒品危害防制條例第17條規定，獲得減刑之寬典，此觀
    該日警詢筆錄之記載，即屬明瞭，而證人甲○○僅有國中肆
    業之智識程度，並非法律專業人員，且前無違反毒品條例案
    件之前科紀錄，此經證人甲○○陳稱在卷，衡情證人甲○○
    應不知悉毒品危害防制條例第17條減刑規定之存在，自無因
    為獲得適用毒品危害防制條例第17條之規定而設詞誣攀被告
    之可能。況且，證人甲○○僅涉犯施用第二級毒品甲基安非
    他命犯行，因係初犯，依現行毒品危害防制條例之規定，僅
    需處以觀察勒戒、強制戒治之保安處分，而無庸施以刑罰之
    制裁，是證人甲○○即無遭受刑罰之危險，且其供出被告，
    亦無法免除觀察勒戒或強制戒治之程序，則證人甲○○自無
    為圖減免刑度而誣陷被告之必要。又毒品危害防制條例第17
    條規定之存在，僅係涉犯毒品危害防制條例案件者，有可能
    藉由虛構毒品來源，以獲得減刑寬典之動機，非必然可推斷
    涉犯毒品危害防制條例者之所以供出之毒品來源，均係基於
    得適用毒品危害防制條例第17條規定，以減輕其刑之動機，
    否則，毒品危害防制條例第17條之規定，既然僅有使無辜之
    人遭致刑事追訴之風險，而無增加破獲真正毒品供應者之機
    率，該條文之存在即失其正當性。證人甲○○歷次關於連續
    2 次向被告購買第二級毒品甲基安非他命之陳述，均屬一致
    ，且核與卷附通訊監察譯文相符，而證人甲○○僅係施用第
    二級毒品甲基安非他命之初犯，並無遭受刑罰之危險，並無
    為獲減刑而誣陷他人之理由，從而，被告以證人甲○○係為
    適用毒品危害防制條例第17條之規定，以獲得減刑寬典為由
    ，而認證人甲○○關於被告販賣第二級毒品甲基安非他命之
    指證，有所偏頗，不過僅係出於被告主觀之揣測，難認有據
    。
  (十一)按販賣第二級毒品甲基安非他命，係違法行為，非可公然為
    之，而甲基安非他命並無公定之價格，各次販賣毒品之價格
    ，可能因買賣雙方關係之深淺、需求量之多寡、來源是否充
    裕、查緝是否嚴緊、購買者遭查獲時供述販買者之可能風險
    之不同而異其標準，非可一概而論，從而販賣之利得，除被
    告坦承犯行或價量俱臻明確外，委難察得實情。然第二級毒
    品甲基安非他命物稀價昂，且為政府嚴予查緝之物，販賣第
    二級毒品甲基安非他命者，苟無利可圖，應無甘冒被供出來
    源或被檢警查緝法辦之風險，而平價或低價販賣第二級毒品
    甲基安非他命之理，故被告先後2 次販賣第二級毒品予證人
    甲○○，其取得之價格必較出售之價格低廉，或以同一價格
    販賣而減少毒品之份量，以從中賺取買賣價差牟利，足認其
    具有營利之意圖甚明。至於證人甲○○於94年6 月7 日偵訊
    時及本院審理時證稱：「我知道他（指被告）有辦法拿到安
    非他命，曾經請他幫我拿過2 次」、「（問：第2 次你遭查
    扣到的甲基安非他命，你說是向丙○○拿的，是何意思？）
    答：我託他幫我買的」等語（見同上偵查卷第25頁、本院卷
    第130 頁），真意在於被告並未生產製造第二級毒品甲基安
    非他命，而係經由管道取得第二級毒品甲基安非他命後，由
    證人甲○○支付金錢予被告，被告並將取得之第二級毒品甲
    基安非他命交付予證人甲○○，此經證人甲○○證述在卷（
    見本院卷第132 頁），是被告既然就毒品之數量及金額與證
    人甲○○達成合意後，再於約定之時間、地點，交付第二級
    毒品甲基安非他命予證人甲○○，並收受證人甲○○支付之
    現金，則被告所從事之行為，即係販賣第二級毒品之構成要
    件之行為，且因被告與證人甲○○僅有數面之緣，並無特別
    之交情或淵源，已如前述，被告自不可能在無利可圖之情形
    下，平白為證人甲○○取得第二級毒品甲基安非他命後，再
    以同一價格或低於取得價之價格轉讓予證人甲○○，職是之
    故，尚不得以證人甲○○未能精準辨別向被告購買毒品及委
    託被告購買毒品之用詞，遽認被告僅係單純幫助證人甲○○
    施用第二級毒品甲基安非他命。
  (十二)綜上所述，被告所辯各節，均不足採信，本案事證明確，被
    告上揭連續販賣第二級毒品甲基安非他命之犯行，洵堪認定
    ，應予依法論科。
三、核被告所為，係犯毒品危害防制條例第4 條第2 項之販賣第
    二級毒品罪。被告持有第二級毒品之低度行為，應為販賣第
    二級毒品之高度行為所吸收，不另論罪。被告先後2 次販賣
    第二級毒品之行為，時間緊接，所犯構成要件相同之罪，顯
    係基於概括之犯意反覆為之，為連續犯，應依刑法第56條之
    規定，論以一販賣第二級毒品罪，並依法加重其刑。惟無期
    徒刑依法不得加重，故被告所犯本件之罪，其法定無期徒刑
    部分，不予加重，僅就有期徒刑及罰金部分加重之。爰審酌
    被告並無任何犯罪前科紀錄，有臺灣高等法院被告前案紀錄
    表1 紙在卷足參，然毒品對我國社會之安寧秩序及國人之身
    心健康可能產生之危害至鉅，政府三申五令禁絕毒品交易，
    被告竟仍意圖營利，連續2 次販賣第二級毒品甲基安非他命
    予證人甲○○，不僅造成毒品之流通與氾濫，形成犯罪根源
    ，更因造成社會施用毒品人口增加，而減損勞動生產力，所
    生損害非小，且犯後猶飾詞否認販賣第二級毒品之犯行，毫
    無悔意等一切情狀，量處如主文所示之刑，以資懲儆。扣案
    之第二級毒品甲基安非他命1 包（驗後毛重39.4公克），既
    係被告販賣交付之第二級毒品，自應依毒品危害防制條例第
    18條第1 項規定，不問屬於犯人與否，併予宣告沒收銷燬之
    ，至鑑驗耗損之甲基安非他命晶體，既已滅失不存在，自毋
    庸併宣告沒收。而被告先後2 次販賣第二級毒品甲基安非他
    命予證人甲○○，而分別得款3,000 元及34,000元，均應依
    毒品危害防制條例第19條第1 項之規定，宣告沒收，如全部
    或一部不能沒收時，以其財產抵償之。另被告第1 次販賣予
    證人甲○○之重量不詳甲基安非他命晶體1 包，除部分為證
    人甲○○施用外，其餘則因遭證人甲○○扔棄於住家附近之
    水溝而滅失不存在，此已據證人甲○○證述甚詳（見本院卷
    第128 至129 頁），是該重量不詳之第二級毒品甲基安非他
    命晶體，既已滅失而不存在，自亦無庸宣告沒收。扣案之AN
    YCALL 廠牌手機1 支（含門號0000000000號之SIM 卡1 張）
    ，雖為被告用以充作聯絡販賣第二級毒品所用之物，因被告
    否認為其所有，而辯稱：係綽號「阿國」之男子交付予伊使
    用云云（見警卷第3 頁），或辯稱：係綽號「阿仁」之男子
    借予伊使用等語（見本院卷第7 至8 頁、第141 頁），因門
    號0000000000號行動電話門號登記名義人並非被告，有臺灣
    大哥大股份有限公司94年7 月22日法警字第09446394號函檢
    附基本資料查詢表1 紙在卷可佐，而客觀上並無證據顯示該
    扣案之ANYCALL 廠牌手機1 支（含門號0000000000號之SIM
    卡1 張），確為被告所有，依法自不得宣告沒收。此外，扣
    案之MOTOROLA廠牌手機1 支（含門號0000000000號之SIM 卡
    1 張），係在證人甲○○身上查獲，並非被告所有，亦經被
    告及證人甲○○陳稱在卷，依法自亦不得宣告沒收，附此敘
    明。
據上論斷，應依刑事訴訟法第299 條第1 項前段，毒品危害防制
條例第4 條第2 項、第18條第1 項前段、第19條第1 項，刑法第
11條、第56條，判決如主文。
本案經檢察官乙○○到庭執行職務。
中　　華　　民　　國　　94　　年　　9 　　月　　19　　日
                  刑事第十庭  審判長法　官  徐美麗
                                    法　官  莊珮吟
                                    法  官  高增泓
以上正本證明與原本無異。
如不服本判決，應於送達後10日內，向本院提出上訴狀。
中　　華　　民　　國　　94　　年　　9 　　月　　20　　日
                                    書記官  林慧芬
附錄本判決論罪科刑法條全文：
毒品危害防制條例第4條
製造、運輸、販賣第一級毒品者，處死刑或無期徒刑；處無期徒
刑者，得併科新臺幣1 千萬元以下罰金。
製造、運輸、販賣第二級毒品者，處無期徒刑或7 年以上有期徒
刑，得併科新臺幣7 百萬元以下罰金。
製造、運輸、販賣第三級毒品者，處5 年以上有期徒刑，得併科
新臺幣5 百萬元以下罰金。
製造、運輸、販賣第四級毒品者，處3 年以上10年以下有期徒刑
，得併科新臺幣3 百萬元以下罰金。
製造、運輸、販賣專供製造或施用毒品之器具者，處1 年以上7
年以下有期徒刑，得併科新臺幣1 百萬元以下罰金。
前五項之未遂犯罰之。
